臺灣高等法院高雄分院刑事裁定
111年度抗字第181號
抗  告  人  
即  受刑人  楊宗霖



上列抗告人因聲請定其應執行刑案件，不服臺灣屏東地方法院中
華民國111年5月25日裁定(111年度聲字第394號)，提起抗告，本
院裁定如下：
    主  文
抗告駁回。
    理  由
一、本件原裁定的內容主要為：抗告人即受刑人楊宗霖（下稱受
    刑人）因違反槍砲彈藥刀械管制條例等數罪，先後判決確定
    如附表所示之刑，經受刑人依刑法第50條第2 項規定向檢察
    官為請求後，由檢察官聲請定其應執行之刑，經原審審核後
    ，認符合定執行刑之要件，於考量：「就附表各罪間犯罪之
    性質是否相同、若同質犯罪時間相距之遠近、法律所規定範
    圍之外部性界限，及比例原則、公平正義原則之規範，謹守
    法律秩序之理念，體察法律之規範目的，使其結果實質正當
    ，合於裁量之內部性界限，及限制加重原則、罪責相當及受
    刑人復歸社會之可能性」等情狀後，就附表所示案件定其應
    執行刑為有期徒刑13年6月（其餘詳如附件原審裁定所載）
    。
二、本件抗告的內容主要為：受刑人所犯之罪，關於原審附表編
    號1至12、14至16部分，都是違反毒品危害防制條例的犯行
    ，而編號13之違反藥事法犯行，亦是因毒品所衍生。又罪責
    較重之編號4至12所示犯行，是於106年9月14日至107年2月1
    0日間所犯，該等犯行犯罪時間相近，手段、意圖、侵害法
    益相同，故責任非難重複性較高。請求考量受刑人日後復歸
    社會、家庭的可能性，撤銷原裁定，更定較低之執行刑。
三、數罪併罰，有二裁判以上者，依第51條之規定，定其應執行
    之刑；宣告多數有期徒刑者，於各刑中之最長期以上，各刑
    合併之刑期以下，定其刑期。但不得逾30年，刑法第53條、
    第51條第5 款分別有明文規定。再者，犯罪行為人因數罪併
    罰而予以定其應執行之刑，乃是出於刑罰經濟與責罰相當的
    考量，並不是要給予犯罪行為人不當的利益，屬於一種特別
    的量刑過程，相較於刑法第57條所規定科刑時應審酌之事項
    ，是對於一般犯罪行為的裁量，定應執行刑則是對於犯罪行
    為人本身及其所犯各罪的總體檢視，應兼衡罪責相當及特別
    預防等刑罰目的，綜合考量行為人的人格及各罪間的關係，
    具體審酌各罪侵害法益之異同、對侵害法益的加重效應及時
    間、空間的密接程度，注意維持輕重罪間刑罰體系的平衡，
    並宜注意刑罰邊際效應隨刑期而遞減及行為人所生痛苦程度
    隨刑期而遞增等情形，同時考量行為人復歸社會的可能性，
    在量刑權所受到的法律拘束性原則下，依刑法第51條第5 至
    7 款所規定的限制加重原則，作為定刑裁量的外部界限，並
    同時以法秩序理念規範的比例原則、平等原則、責罰相當原
    則、重複評價禁止原則等，作為定刑裁量的內部界限，而使
    定執行刑的結果能夠輕重得宜，罰當其責。
四、經查：
　㈠受刑人因犯如原審裁定附表編號1至17所示之罪，經法院分別
    判處如該附表所示之刑，並均已確定在案（詳細情形如該附
    表所載，其中編號9之「最後事實審判決日期」應更正為108
    年11月21日），此有上述案件的刑事判決書及臺灣高等法院
    被告前案紀錄表在卷可證。而原審法院為附表所示案件犯罪
    事實最後判決的法院，且附表所示案件，都是於最先判決確
    定之該附表編號1所示案件確定前所犯，故原審依據檢察官
    聲請而就該附表所示案件定其應執行刑，並無違誤。
　㈡依上述法律規定，本件所定應執行之刑，應在前述附表所示
    各罪最長刑期即有期徒刑4年4月（編號5部分）以上，如該
    附表所示各罪宣告刑之總和即有期徒刑482月（即40年2月）
    以下定之，然因刑法第51條第5款但書規定，故應於有期徒
    刑30年以下定其應執行刑。又該附表編號1至3、編號4至14
    所示之罪，先前曾分別經法院定應執行刑為有期徒刑5月、1
    0年6月確定，基於「更定之應執行刑，不應比前定之應執行
    刑加計其他裁判所處刑期或所定應執行刑後為重」之內部界
    限，故本件所定應執行之刑，也不得逾越上述曾定執行刑及
    該附表編號15至17所示宣告刑之總和，即有期徒刑181月（
    即15年1月）。從而，原審所定有期徒刑13年6月之應執行刑
    ，並無逾越前述相關界限的情形。且依據前述原審定執行刑
    時所審酌的事項，原審也已經充分考量上述說明所示應注意
    的各項情狀。
　㈢受刑人雖以前述理由提起抗告，然受刑人所稱原裁定附表編
    號1至16所示犯行之罪質相近、犯罪時間差距，及其日後復
    歸社會可能性等事項，原審為裁定已經加以考量。又受刑人
    所犯原審裁定附表編號4至14等罪，曾經本院以108年度上訴
    字第770號、第771號判決，定應執行刑為有期徒刑10年6月
    確定。因此，若受刑人未另犯其他各罪，其此等犯行之應執
    行之刑期即為有期徒刑10年6月。在此情形下，實無從因其
    另犯他罪、可與前述編號4至14等罪更定執行刑，而在整體
    犯罪惡性更為嚴重的狀況下，反而動搖該判決之實質確定力
    ，更定輕於有期徒刑10年6月之執行刑。再者，受刑人所犯
    該附表其餘之罪的刑期，分別為有期徒刑3月、5月、3年6月
    的宣告刑（編號15至17部分）、有期徒刑5月的執行刑（編
    號1至3部分），總和為有期徒刑55月（即4年7月），原審所
    定有期徒刑13年6月之應執行刑，比上述本院108年度上訴字
    第770號、第771號判決所定有期徒刑10年6月之應執行刑，
    多出有期徒刑36月（即3年），幅度僅為上述剩餘犯行總和
    約65.5％（即36月÷55月），在編號17所示犯行為違反槍砲彈
    藥刀械管制條例案件，罪質與編號1至16所示犯行顯然有所
    不同，並無所謂「責任非難重複性較高」的情形，且編號17
    所示犯行之宣告刑（有期徒刑3年6月即42月），又占上述剩
    餘犯行總和甚高比例（約為76.4％）的狀況下，即使考量抗
    告意旨所稱其他事項，原審也顯然無定刑過重之不當。
　㈣從而，受刑人以前述主張，認為原審定刑結果過重有所不當
    而提起抗告，並無理由，應予駁回。
五、依刑事訴訟法第412 條，裁定如主文。
中　　華　　民　　國　　111 　年　　7 　　月　　5 　　日
                  刑事第四庭    審判長法  官  黃建榮
                                      法  官  李嘉興
                                      法  官  陳君杰
以上正本證明與原本無異。
如不服本裁定應於送達後5日內向本院提出再抗告狀。
中　　華　　民　　國　　111 　年　　7 　　月　　5 　　日
　　　　　　　　　　　　　　　　　　　書記官　吳璧娟